# 非货币性资产交换公允价值的确定

提问人：zico9999 时间：2011-05-17 22:09:02
请教陈版：企业之间发生非货币性资产交换，企业是否可以自行确定该资产的公允价值，而不经过资产评估机构的认证？目前法规和准则对此有限定吗？

回答人：chenyiwei
就法律法规的强制性规定而言，主要是针对国有及国有控股企业、上市公司等具有特殊监管要求的企业。 当然，不同非货币性资产的特征不同，其确定公允价值的难度也不同。具有活跃市场的非货币性资产，一般无需专业评估机构即可直接根据活跃市场报价确定公允价值；对于需引用同类或类似资产交易价格，或者使用估值技术确定公允价值的情况，就建议利用专家工作以保证结果的可信度。